臺灣板橋地方法院刑事判決　　　　　　 94年度簡上字第566號
上　訴　人　臺灣板橋地方法院檢察署檢察官
被　　　告　甲○○
上列上訴人因家庭暴力防治法案件，不服本院九十四年度簡字第
三六一九號中華民國九十四年七月二十五日第一審判決（聲請案
號：九十四年度偵字第一一九一七號），提起上訴，並移送併案
審理（九十四年度偵字第一五一二六號、第一三九八四號、九十
四年度核退字第一二二五號），本院管轄之第二審合議庭判決如
下：
    主  文
原判決撤銷。
甲○○連續違反法院依家庭暴力防治法第十三條所為禁止實施家
庭暴力行為、禁止直接或間接騷擾之聯絡行為之裁定，處拘役肆
拾日，如易科罰金以銀元佰元即新臺幣玖佰元折算壹日。
    事  實
一、甲○○係乙○○之配偶，二人間具有家庭暴力防治法第3 條
    第1 款規定之家庭成員關係。緣甲○○前於民國88年9 月間
    、93年9 月間及同年10月5 日凌晨1 時許，對乙○○實施家
    庭暴力行為，經乙○○向本院家事法庭聲請民事通常保護令
    ，經本院家事法庭於93年12月28日以93年度家護字第1120號
    裁定核發民事通常保護令，裁定令甲○○不得對乙○○實施
    身體或精神上不法侵害之行為、不得直接或間接對乙○○為
    騷擾之聯絡行為，且該保護令有效時間為十個月。詎甲○○
    合法收受該裁定後，且明知該保護令之內容，竟仍基於違反
    上述保護令之概括犯意，於94年3 月27日12時許，因乙○○
    先前將屋門上鎖，甲○○於當日凌晨無法進入家門，心生不
    滿，乃在臺北縣中和市○○路12號4 樓住處，徒手毆打乙○
    ○之胸口及鼻子（傷害部分未據告訴），對乙○○實施身體
    上不法之侵害。復於94年7 月10日晚上7 時許，在上址住處
    ，因向乙○○要錢買菸遭拒，雙方發生口角爭執，乙○○恐
    遭毆打而躲入房間內並反鎖房門時，甲○○憤而以腳踢踹房
    門，並要索取新臺幣35元，再度對乙○○為精神上之不法侵
    害及直接騷擾，以此等方式連續違反本院上開保護令。
二、案經臺北縣政府警察局中和分局報請臺灣板橋地方法院檢察
    署偵查終結聲請本院第一審管轄法院以簡易判決處刑，並經
    移送併案審理。
    理  由
一、訊據被告甲○○對於上揭事實於本院審理時為認罪之陳述，
    核與告訴人乙○○於警詢時之指訴情節相符。而被告甲○○
    係乙○○之配偶，二人間具有家庭暴力防治法第3 條第1 款
    規定之家庭成員關係，緣被告前於88年9 月間、93年9 月間
    及同年10月5 日凌晨1 時許，對乙○○實施家庭暴力行為，
    經乙○○向本院家事法庭聲請民事通常保護令，經本院家事
    法庭於93年12月28日以93年度家護字第1120號裁定核發民事
    通常保護令，裁定令被告不得對乙○○實施身體或精神上不
    法侵害之行為、不得直接或間接對乙○○為騷擾之聯絡行為
    ，該保護令有效時間為十個月，有卷附之本院93年度家護字
    第1120號民事通常保護令影本乙件為憑，被告違反保護令之
    事證至為明確，核其犯行洵堪認定。
二、核被告所為，係犯家庭暴力防治法第50條第1 款、第2 款之
    違反保護令罪。其先後兩度犯行，犯罪構成要件相同，犯罪
    原委同因夫妻生活相處之不睦，顯係基於概括犯意反覆為之
    ，應依連續犯之規定論以一罪並加重其刑。原審以被告犯行
    明確，依法論罪科刑，原非無見，惟查原審未及審酌被告於
    94年3 月27日12時許，尚有徒手毆打乙○○之胸口及鼻子，
    對乙○○實施身體不法侵害之違反保護令犯行，而此部分經
    檢察官併案移送審理，且與被告原被訴之違反保護令罪行間
    有連續犯裁判上一罪關係，仍為視為起訴之聲請簡易判決效
    力所及，本院自應加以審究，檢察官據此提起上訴指摘原審
    判決未當，應認為有理由，原判決應予撤銷，由本院管轄之
    第二審合議庭自為判決。爰審酌被告無視本院之通常保護令
    裁定，兩度侵害被害人，惟因被害人曾於原審中具狀向本院
    表明不願訴究之意，兼衡被告犯罪後尚能坦承犯行之態度等
    一切情狀，量處如主文所示之刑，並諭知易科罰金之折算標
    準，以資懲戒。
三、按「除被告所犯為死刑、無期徒刑、最輕本刑為三年以上有
    期徒刑之罪或高等法院管轄第一審案件者外，於前條第一項
    程序進行中，被告先就被訴事實為有罪之陳述時，審判長得
    告知被告簡式審判程序之旨，並聽取當事人、代理人、辯護
    人及輔佐人之意見後，裁定進行簡式審判程序。」刑事訴訟
    法第273條之1定有明文。查本件被告被訴犯家庭暴力防治法
    第50條第1 款、第2 款之違反保護令罪，非最輕本刑為三年
    以上有期徒刑之罪，且被告於本院準備程序，復就被訴之事
    實為有罪之陳述，經告知被告簡式審判程序之旨，被告及公
    訴人對於本件改依簡式審判程序審理亦均表示無意見，是本
    院即依刑事訴訟法第455 條之1 第3 項準用同法第364 條再
    準用上開規定，裁定本件進行簡式審判程序，末此敘明。
據上論斷，應依刑事訴訟法第455 條之1 第1 項、第3 項、第36
9 條第1 項前段、第364 條、第273 條之1 第1 項、第299 條第
1 項前段，家庭暴力防治法第50條第1 項第1 款、第2 款，刑法
第56條、第11條前段、第41條第1 項前段，罰金罰鍰提高標準條
例第2 條，現行法規所定貨幣單位折算新臺幣條例第2 條，判決
如主文。
本案經檢察官郭學廉到庭執行職務。
中　　華　　民　　國　　94　　年　　11　　月　　30　　日
                  刑事第四庭審判長法　官  陳恆寬
                                  法　官  許必奇
                                  法　官  陳明偉
以上正本證明與原本無異。
本件不得上訴。
                                  書記官　許志豪
中　　華　　民　　國　　94　　年　　12　　月　　6 　　日
附錄本案論罪科刑法條全文：
家庭暴力防治法第50條
違反法院依第十三條、第十五條所為之下列裁定者，為本法所稱
之違反保護令罪，處三年以下有期徒刑、拘役或科或併科新臺幣
十萬元以下罰金：
一、禁止實施家庭暴力行為。
二、禁止直接或間接騷擾、接觸、通話或其他連絡行為。
三、命遷出住居所。
四、遠離住居所、工作場所、學校或其他特定場所。
五、命完成加害人處遇計畫：戒癮治療、精神治療、心理輔導或
    其他治療、輔導。
